臺灣新竹地方法院刑事判決　　　　　　　　　　　　　　九十年度訴字第四七七號
　　公　訴　人　臺灣新竹地方法院檢察署檢察官
　　被　　　告　甲○○
右列被告因偽造文書等案件，經檢察官提起公訴（九十年度偵字第二九六七號），本
院判決如左︰
    主  文
甲○○連續行使偽造私文書，足以生損害於他人，處有期徒刑伍月，如易科罰金，以
佰元折算壹日。緩刑貳年，緩刑期內付保護管束。
如附表所示簽帳單持卡人簽名欄上偽造之「乙○○」署押均沒收。
    事  實
一、甲○○因缺錢花用，竟基於意圖為自己不法所有之概括犯意，利用與乙○○同住
    新竹市○○○路四十六巷五號四樓之機會，先後於民國九十年四月一日十三時許
    、同年五月八日六時許，均在前開住處，徒手竊取室友乙○○之中國信託商業銀
    行信用卡各一張（卡號分係：0000000000000000號、0000
    000000000000號）。甲○○得手後，復基於意圖為自己不法所有及
    偽造文書之概括犯意，於附表所示之時間，連續三次持上開竊得之中國信託商業
    銀行信用卡，至附表所示之特約商店，均佯稱為上開信用卡之持有人，交付信用
    卡供特約商店店員在印錄機上刷卡辨識，經商店店員交付簽帳單後，連續在附表
    所示之每筆消費之簽帳單上偽簽「乙○○」之署押（每份簽帳單，為一式二聯，
    採複寫方法，故甲○○於每份簽帳單上偽簽「乙○○」之署押，即同時複寫於該
    簽帳單之特約商店存查聯上），表示係乙○○本人簽帳消費，再將偽造之簽帳單
    交還特約商店店員而行使偽造私文書，使附表所示之特約商店店員陷於錯誤，分
    別交付甲○○如附表所示價值之商品，總計詐得新臺幣（下同）六萬八千三百元
    ，足以生損害於乙○○、中國信託商業銀行、如附表所示之特約商店，及財團法
    人聯合信用卡處理中心管理之正確性。嗣乙○○接獲發卡之中國信託商業銀行行
    員通知，察覺有異乃向警方報案，經向特約商店調閱監視錄影帶而報警循線查獲
    。
二、案經新竹市警察局移送臺灣新竹地方法院檢察署檢察官偵查起訴。
    理  由
一、訊據被告甲○○對於右開事實，迭於警訊、偵查及本院審理時坦承不諱，核與被
    害人乙○○之指訴情節相符，並經證人即附表所示特約商店金和成銀樓有限公司
    負責人林家輝、全航通信電子專賣店職員翟偉真結證綦詳，復有贓證物品認領保
    管收據一紙、冒用明細表一份、信用卡簽帳單影本三紙在卷，以及金和成銀樓有
    限公司監視錄影帶一捲扣案可憑，被告前開自白核與事實相符，堪予採信。本案
    事證明確，被告犯行洵堪認定，應予依法論科。
二、按信用卡簽帳單具有持卡人與特約商店之交易契約書之性質，並具有持卡人經由
    收單銀行請求發卡銀行撥款之請求書或指示文件之性質，持卡人於該簽帳單簽名
    ，即表示對所簽名之金額負責之意，是該簽帳單之性質為私文書；又信用卡刷卡
    機係電腦之一種，持卡人消費後出示信用卡予特約商店，商店人員在刷卡機上鍵
    入消費金額後，將信用卡插入或刷過經由電話線與發卡銀行終端電腦連線之刷卡
    機，使刷卡機判讀信用卡上之電磁紀錄，將信用卡上之電磁紀錄與消費金額資料
    ，傳輸至發卡銀行終端電腦，於判讀並核對信用卡約定事項相符後，再透過電話
    傳輸設備，傳送授權號碼予信用卡刷卡機，並隨消費金額列印於信用卡簽帳單上
    。以他人之信用卡持向特約商店經由刷卡機消費，因該刷卡機係該發卡銀行機構
    辦理信用卡契約業務人員之替代，對刷卡機所施用之詐術，應視同對自然人所為
    ，自應成立刑法上之詐欺罪。核被告甲○○先後二次竊取被害人前述信用卡之行
    為，均係犯刑法第三百二十條第一項之竊盜罪。又核被告三次持前述信用卡，佯
    稱係真正之持卡人，於簽帳單上偽簽「乙○○」之署押而盜刷購物之行為，則均
    係犯刑法第二百十六條、第二百十條之行使偽造私文書罪及同法第三百三十九條
    第一項之詐欺取財罪。被告偽造「乙○○」之簽名於簽帳單上進而行使該簽帳單
    ，其偽造署押為偽造私文書之部分行為；偽造私文書之低度行為應為行使偽造私
    文書之高度行為所吸收，均不另論罪。又被告多次竊盜、行使偽造私文書、詐欺
    取財犯行，均時間緊接、觸犯構成要件相同之罪名，應各依連續犯規定論以一罪
    ，即各均論以竊盜、行使偽造私文書、詐欺取財一罪，並均依法加重其刑。又被
    告所犯上開竊盜罪、行使偽造私文書罪及詐欺取財罪三罪間，均有方法目的、原
    因結果之牽連關係，為刑法第五十五條之牽連犯，應從情節較重之行使偽造私文
    書罪處斷。爰審酌被告並無刑案前科，僅因缺錢花用，即竊取他人之信用卡冒刷
    詐購財物，實屬不該，惟犯後已深知悔悟，坦承所有犯行，且與中國信託商業銀
    行簽立切結書及本票，有該切結書及本票影本各一份在卷可按，足見其清償之誠
    意，另被害人乙○○迭於偵查及本院訊問時均表示願意原諒被告等一切情狀，量
    處如主文所示之刑，併諭知易科罰金之折算標準。末查被告未曾受有期徒刑以上
    刑之宣告，有臺灣高等法院被告全國前案紀錄表一份可稽，此次因一時貪念而罹
    刑章，經此偵審程序及科刑之教訓，應知所戒慎，信無再犯之虞，本院認前開對
    其宣告之刑以暫不執行為適當，併宣告緩刑二年。又被告於本院審理時，動輒無
    正當理由拒不到庭，且居無定所，曾遭本院發布通緝，為求收緩刑之效，爰命於
    緩刑期內付保護管束，以勵自新。
三、附表所示簽帳單持卡人簽名欄上「乙○○」之署押，均係被告所偽造之署押，應
    依刑法第二百十九條之規定，宣告沒收。
四、被告前於偵查中雖辯稱渠係自首云云，惟依被害人乙○○所述，本件係中國信託
    商業銀行行員通知後，其察覺有異，乃向特約商店調閱監視錄影帶，確認為被告
    盜刷後曾向被告質問，但被告並無誠意解決，其則報警處理，並非被告主動自首
    （見偵查卷第六十頁反面、第六十一頁，本院九十年十二月十八日訊問筆錄）。
    被告對此於本院審理時亦表示被害人所述實在，是以，本件尚無從適用關於自首
    之規定對被告減刑，附此敘明。
據上論斷，應依刑事訴訟法第二百九十九條第一項前段，刑法第五十六條、第二百十
六條、第二百十條、第二百十九條、第三百二十條第一項、第三百三十九條第一項、
第五十五條、第七十四條第一項、第九十三條第一項，罰金罰鍰提高標準條例第一條
前段、第二條，判決如主文。
本案經檢察官林佳穎到庭執行職務。
中      華      民      國    九十一      年      七      月    十九    日
                                    臺灣新竹地方法院刑事第一庭
                                        法  官  李  珮  瑜
右正本證明與原本無異。
如不服本判決，應於判決送達後十日內向本院提出上訴狀（應附繕本），上訴於臺灣
高等法院。
                                        書記官  龔  紀  亞
中      華      民      國    九十一      年      七      月    十九    日
附錄本案論罪科刑實體法條全文：
刑法第三百二十條
意圖為自己或第三人不法之所有，而竊取他人之動產者，為竊盜罪，處五年以下有期
徒刑、拘役或五百元以下罰金。
意圖為自己或第三人不法之利益，而竊佔他人之不動產者，依前項之規定處斷。
前二項之未遂犯罰之。
刑法第三百三十九條
意圖為自己或第三人不法之所有，以詐術使人將本人或第三人之物交付者
，處五年以下有期徒刑、拘役或科或併科一千元以下罰金。
以前項方法得財產上不法之利益或使第三人得之者，亦同。
前二項之未遂犯罰之。
刑法第二百十條
偽造、變造私文書，足以生損害於公眾或他人者，處五年以下有期徒刑。
刑法第二百十六條
行使第二百十條至第二百十五條之文書者，依偽造、變造文書或登載不實事項或使登
載不實事項之規定處斷。
附表：
┌─┬────┬───────┬───────┬────────────┐
│編│犯罪時間│犯  罪  地  點│使用之信用卡卡│於簽帳單上偽造「乙○○」│
│號│        │              │號            │之署押數目、詐購之商品及│
│  │        │              │              │簽帳單之金額（新台幣）  │
├─┼────┼───────┼───────┼────────────┤
│一│九十年四│新竹市○○路、│卡號：四五六三│二枚；摩扥羅拉牌Ｖ三六八│
│  │月一日下│東門街口之全航│0000000│八型號之行動電話手機一支│
│  │午三時五│通信電子專賣店│六六三三七號  │；一萬零五百元。        │
│  │分許    │              │              │                        │
├─┼────┼───────┼───────┼────────────┤
│二│同右日  │新竹市○○街金│卡號：同右    │二枚；金飾；二萬五千八百│
│  │        │和成銀樓有限公│              │元。                    │
│  │        │司            │              │                        │
├─┼────┼───────┼───────┼────────────┤
│三│九十年五│同右          │卡號：四五六三│二枚；金飾；三萬二千元。│
│  │月八日上│              │0000000│                        │
│  │午十時五│              │０一九０四號  │                        │
│  │十七分許│              │              │                        │
└─┴────┴───────┴───────┴────────────┘
